臺灣高雄地方法院小額民事判決
111年度雄小字第40號
原      告  潘雅惠  

被      告  許瑋庭  
上列當事人間清償債務事件，本院於民國111年2月24日言詞辯論
終結，判決如下：
    主  文
一、被告應給付原告新臺幣伍仟元及自民國一百一十年十一月二
    十日起至清償日止，按週年利率百分之五計算之利息。
二、原告其餘之訴駁回。　　
三、訴訟費用新臺幣壹仟元由被告負擔。
四、本判決原告勝訴部分得假執行。但被告如以新臺幣伍仟元供
    擔保後，得免為假執行。
    事實及理由
一、原告主張：兩造原為好朋友，原告自108、109、110年間陸
    續有東西借被告使用，後來兩造關係不好，原告向被告要求
    返還借用的東西時，被告以看多少錢全部買單，原告因而列
    表共計新臺幣(下同)20,476元，被告僅匯還476元，其餘2萬
    元未給付亦未將東西返還原告。原告借予被告使用之物品包
    括：①14吋電扇2台共1,000元。②18吋電扇1台800元。③鐵架(
    小)2組共1,600元。④鐵架(大)2組共2,176元。⑤電熱敷毯2組
    共5,600元。⑥冰箱4,000元。⑦康速健4,500元。⑧B群500EXP1
    ,100元。(下合稱系爭物品)以上共20,476元。聲明：被告應
    給付原告2萬元。
二、被告則以：被告否認有向原告借用價值2萬餘元物品，應由
    原告舉證證明，被告未曾向原告借用物品，其中部分是原告
    不要而主動贈與被告的，原告LINE上所列物品均為原告個人
    虛構，並無其他證據足以證明被告必須給付原告相當於物品
    之價值，原告主張實不合理。其中14吋與18吋電扇並未交付
    予被告、鐵架只有一個生鏽且為原告不要的、並沒有給被告
    新鐵架、電熱毯也是原告用過的舊東西送給被告、冰箱原告
    有寄放至舊老闆處要送被告，但被告並沒有使用、沒有給被
    告康速健、B群是原告吃剩下的送給被告等語。聲明：原告
    之訴駁回。
三、本院的判斷：
　㈠按當事人主張有利於己之事實者，就其事實有舉證之責任，
    民事訴訟法第277條定有明文。原告主張借予被告如上開系
    爭物品價值共20,476元之事實為被告所否認，原告自應舉證
    證明以實其說。原告並未提出任何其購買系爭物品之證明，
    亦未提出其系爭物品價值共為20,476元之證明，原告主張難
    認為有理由。
  ㈡原告雖提出兩造間LINE對話紀錄，惟其內容多為原告自行記
    載被告應返還之明細項目，被告並未承認有向原告借用物品
    ，僅於對話上以「這樣沒完沒了！我要工作-生活-還是妳認
    知上(送出)物品硬要索回-我真不想再跟妳有任何糾纏了。
    清算多少錢、我全數買單、還是去網路買全新的一模一樣的
    -我跟妳付清-如此協議好嗎」，之後原告才以LINE列載系爭
    物品及價值予被告，依上開LINE對話，尚不足以證明被告承
    認向原告借用物品並承認系爭物品價值為2萬餘元之事實，
    原告主張扣除被告已付之476元後，請求被告應返還2萬元，
    即無理由而不應准許。
　㈢次按當事人已證明受有損害而不能證明其數額或證明顯有重
    大困難者，法院應審酌一切情況，依所得心證定其數額。有
    下列各款情形之一者，法院得不調查證據，而審酌一切情況
    ，認定事實，為公平之裁判︰二、調查證據所需時間、費用
    與當事人之請求顯不相當者。民事訴訟法第222條第2項、第
    436 條之14第2 款分別定有明文。原告雖未能舉證證明被告
    向其借用系爭物品及系爭物品之價值，惟被告已於上開LINE
    對話內同意返還一模一樣之物品，應認已與原告達成合意願
    返還物品，因原告未能舉證證明共交付予被告之物品共有那
    些及現值為多少，本院審酌被告承認原告交付之物品包括鐵
    架電熱毯B群等，原告既未能舉證證明交付予被告之物品均
    為新品且未提出任何價值證明，依上開說明並審酌一切情況
    ，認原告得請求被告返還之金額以5,000元為合理；原告逾
    此金額之請求則無理由而應予駁回。
四、綜上所述，原告依兩造間上開LINE對話內容約定之法律關係
    ，請求被告5,000元及自起訴狀繕本送達翌日之110年11月20
    日起（卷第75頁，110年11月9日寄存送達）至清償日止，按
    週年利率5 % 計算之利息，為有理由，應予准許；原告逾此
    部分之請求，為無理由，應予駁回。
五、本件因事證已臻明確，兩造其餘主張陳述併所提之證據，經
    核對判決結果均不生影響，不再一一論述，附此說明。
六、結論：本件原告之訴為一部有理由、一部無理由。因此判決
　　如主文。
七、本件兩造各為一部勝訴、一部敗訴，因原告確有提起本件訴
    訟必要，且起訴後應徵之裁判費至少為1,000 元（民事訴訟
    法第77條之13規定參照），是本院認應依民事訴訟法第79條
    規定，酌量情形由被告全部負擔。
中　　華　　民　　國　　111 　年　　3 　　月　　15　　日
                  高雄簡易庭　法　官    林玉心
以上正本係照原本作成。
民事訴訟法第436 條之24第2 項：對於本判決之上訴，非以違背
法令為理由，不得為之。如對本判決上訴，須於判決送達後20日
內向本院提出上訴狀，並須表明原判決所違背之法令及其具體內
容與依訴訟資料可認為原判決有違背法令之具體事實之上訴理由
。（均須按他造當事人之人數附繕本）。
中　　華　　民　　國　　111 　年　　3 　　月　　15　　日
                              書記官    李月君